【裁判字號】    92,毒抗,417
【裁判日期】    920530
【裁判案由】    聲請觀察勒戒
【裁判全文】
臺灣高等法院臺中分院刑事裁定                    九十二年度毒抗字第四一七號
    抗  告  人
    即  被  告  甲○
右抗告人因違反毒品危害防制條例案件，經檢察官聲請觀察勒戒，不服臺灣苗栗地方
法院中華民國九十二年四月二十三日第一審裁定（九十二年度聲觀字第九九號，聲請
案號：台灣苗栗地方法院檢察署九十二年度毒偵字第二八四號），提起抗告，本院裁
定如左：
      主  文
抗告駁回。
      理  由
一、本件抗告意旨略以：原裁定只說明抗告人於九十一年五月底，在不詳處所非法施
    用第二級毒品安非他命，未明確認定犯罪時間，且被告於九十一年五月二十九日
    凌晨一時四十七分被檢查前數日曾因腹痛，服用止痛藥並因此住院開刀治療，因
    此尿液中有麻醉劑之成分乃無可避免，原裁定不察未向醫院查證，遽然認定抗告
    人有施用第二級毒品，實欠妥當云云。
二、惟一般吸食或施打煙毒品及麻醉藥品者，經人體代謝作用於八小時之內約有百分
    之八十之量於尿中排出，二十四小時後剩餘量之百分之九十再排出，七十二小時
    後仍有微量排出，而因人體代謝差異（即成癮者），其代謝時間慢，故於一百二
    十四小時內，利用較具公信力之儀器（如氣相層析質譜儀）仍「可能」被檢測出
    ，有憲兵司令部八十年五月七日（八十）鑑驗字第一七四六號函可參，由於麻醉
    藥品之檢出與投與量之多寡、個人體質之不同、採尿時間及檢驗儀器之精密度等
    諸多因素有關，因此僅憑尿中呈安非他命反應，並無法確實推算施用時間距採集
    時間之長短，但依上述資料判斷，通常最長不會超過一百二十小時，本件被告於
    九十一年五月二十九日凌晨為警查獲經採尿其尿液經送苗栗縣衛生局以及法務部
    調查局九十一年九月五日檢驗結果，確均呈安非他命陽性反應，亦有各該檢驗報
    告在卷可參。且尿液經氣體色層質譜儀分析確為陽性者不易產生誤差，亦有私立
    高雄醫藥學院附設中和紀念醫院八十四年九月二十五日（八十四）高醫附秘字第
    三八００號函一份附卷足憑，足見甲○應有於上開為警採尿前一百二十小時內之
    某時施用安非他命至明。雖被告所提之光田醫院診斷書載明被告曾因穿孔性闌尾
    炎於九十一年（或九十二）一月五日入院治療，並於同年月十三日出院，但與本
案被告被採尿之時間有相當之距離，被告依其曾住院，空言辯稱有偽陽性云云，
    核屬無據，原審因之依毒品危害防制條例第二十條第一項、觀察勒戒處分執行條
    例第三條第一項之規定，將被告裁定移送觀察、勒戒，其期間不得逾一個月。核
    其認事用法俱無不合，抗告人抗告意旨仍執陳詞，否認施用毒品，空言指摘原裁
    定不當，並無可取，為無理由，應予駁回。
四、據上論結，應依刑事訴訟法第四百十二條，裁定如主文。
中      華      民      國      九十二   年       五      月    三十    日
                                    臺灣高等法院臺中分院刑事第七庭
                                          審判長法  官  林  榮  龍
                                                法  官  江  錫  麟
                                                法  官  謝  說  容
右正本證明與原本無異。
不得再抗告。
                                                書記官  金  珍  華
中      華      民      國      九十二   年       六      月     二     日
                                                                        Ｉ


司法院資訊處製作；財團法人民間司法改革基金會備份。
